臺灣宜蘭地方法院刑事判決
111年度易字第134號
公  訴  人  臺灣宜蘭地方檢察署檢察官
被      告  鄭昱麒




上列被告因恐嚇案件，經檢察官提起公訴 （110年度偵字第7240
號），本院判決如下：
    主  文
甲○○犯恐嚇危害安全罪，處拘役伍拾伍日，如易科罰金，以新臺
幣壹仟元折算壹日。
    事實及理由
壹、查被告甲○○所犯係死刑、無期徒刑、最輕本刑為3年以上有
    期徒刑以外之罪，被告於準備程序進行中就被訴事實為全部
    有罪之陳述，經告知簡式審判程序之旨，並聽取被告與檢察
    官之意見後，本院認無不得或不宜改依簡式審判程序進行之
    處，爰依刑事訴訟法第273條之1第1項、第284條之1之規定
    ，裁定進行簡式審判程序。
貳、本案犯罪事實及證據，除下列事項應予更正及補充外，餘均
    引用附件即檢察官起訴書之記載：犯罪事實欄第2行所載「
    有期徒刑月確定」更正為「有期徒刑3月確定」；證據並所
    犯法條欄一編號3所載「告訴人乙○○提供之手機翻拍照片」
    補充為「告訴人乙○○提供之手機翻拍照片7張」；補充「被
    告甲○○於民國111年9月8日本院準備程序及審理時之自白（
    參本院卷附當日各該筆錄）」為證據。
參、論罪科刑：
一、上開犯罪事實，業據被告甲○○於本院準備程序及審理時坦承
    不諱，核與證人即告訴人乙○○於警詢時指訴之情節大致相符
    ，並有告訴人乙○○提供之手機翻拍照片7張附卷可稽，足認
    被告前揭任意性自白核與事實相符，應堪採信。綜上，本案
    事證已臻明確，被告犯行堪以認定，應予依法論科。
二、核被告甲○○所為，係犯刑法第305條之恐嚇危害安全罪。
三、被告甲○○有如起訴書犯罪事實欄一所載之犯罪科刑及執行情
    形，有臺灣高等法院被告前案紀錄表在卷可憑，其5年以內
    故意再犯本件有期徒刑以上之罪，為累犯；然因上開罪名與
    本罪罪質不同，難認被告甲○○有特別惡行及對刑罰反應薄弱
    等情事，若予加重最低本刑，恐致生被告甲○○所受刑罰超過
    其所應負之罪責之罪刑不相當情事，參酌大法官會議釋字第
    775號解釋意旨，爰不予加重其最低本刑。　　
四、爰以行為人之責任為基礎，審酌被告甲○○因與告訴人乙○○有
    財務糾紛，竟未思以和平理性之方式處理，竟以透過通訊軟
    體LINE傳送起訴書所記載之穢語之方式恐嚇告訴人乙○○，致
    使他人心生畏懼，致生危害於安全，所為實非可取，惟念被
    告甲○○犯後於本院審理時坦認犯行、知所悔悟之犯後態度，
    兼衡其自述高職畢業之智識程度，目前無業、經濟狀況勉持
    、需扶養已成年女兒之家庭生活狀況，並考量其犯罪動機、
    目的、手段、素行等一切情狀，量處如主文所示之刑，並諭
    知易科罰金之折算標準，以示懲儆。
肆、本判決係依刑事訴訟法第310條之2及第454條所製作之簡化
    判決，依法僅需記載犯罪事實、證據名稱及應適用之法條，
    並得以簡略方式為之，如認定之犯罪事實、證據及應適用之
    法條，與檢察官起訴書之記載相同者，得引用之，附此敘明
    。
據上論斷，應依刑事訴訟法第273條之1第1項、第299條第1項前
段、第310條之2、第454條（本件依刑事判決精簡原則，僅記載
程序法條文），判決如主文。
本案經檢察官林小刊提起公訴，檢察官葉怡材到庭執行職務。
中　　華　　民　　國　　111 　年　　9　　月　　29　　日
                  刑事第五庭  法  官  陳嘉瑜
以上正本證明與原本無異。　　　　　　　　
如不服本判決，應於收受本判決後20日內向本院提出上訴書狀，
並應敘述具體理由。其未敘述上訴理由者，應於上訴期間屆滿後
20日內向本院補提理由書狀（均須按他造當事人之人數附繕本）
「切勿逕送上級法院」。
                              書記官   蕭欣怡
中　　華　　民　　國　　111 　年　　9 　　月　　29　　日
附錄本判決論罪之法律條文： 
刑法第305條
以加害生命、身體、自由、名譽、財產之事恐嚇他人，致生危害
於安全者，處2年以下有期徒刑、拘役或9千元以下罰金。
附件：
臺灣宜蘭地方檢察署檢察官起訴書　　
                                     110年度偵字第7240號
　　被　　　告　甲○○　男　43歲（民國00年0月00日生）
　　　　　　　　　　　　住宜蘭縣○○鄉○○路00○0號
　　　　　　　　　　　　居宜蘭縣○○鄉○○路0段00巷0號2
　　　　　　　　　　　　　樓之1
　　　　　　　　　　　　國民身分證統一編號：Z000000000號
上列被告因妨害自由案件，已經偵查終結，認應提起公訴，茲將
犯罪事實及證據並所犯法條分敘如下：
　　    犯罪事實
一、甲○○（所涉毀損部分，另行簽結）前因公共危險案件，經法
    院判處有期徒刑月確定，於民國109年2月13日易科罰金執行
    完畢。詎不知悔改，因不滿乙○○積欠款項未還，竟基於恐嚇
    之犯意，於110年8月9日起至110年8月12日止，陸續透過通
    訊軟體LINE傳送「嘴砲很厲害，第一名，牙齒沒被打斷過嗎
    」、「我叫未滿18歲拿鞭炮塞妳的雞巴跟屁眼，妳死定了，
    操妳全家」等語穢語，以此加害身體方式而為恐嚇，致乙○○
    心生畏怖，致生危害於安全。
二、案經乙○○訴由宜蘭縣政府警察局礁溪分局報告偵辦。
　　    證據並所犯法條
一、證據清單暨待證事實：
編號 證據名稱 待證事實 1 被告甲○○於警詢及偵查中之供述 坦承於上開時、地有犯罪事實欄所載言論之事實，惟否認有何恐嚇之犯意。 2 告訴人乙○○於警詢中之指訴 佐證遭被告恐嚇之事實。 3 告訴人乙○○提供之手機翻拍照片 佐證被告於上開時間有向告訴人傳送恐嚇言論之事實。 
二、核被告所為，係犯刑法第305條恐嚇罪嫌。又查被告前有如
    犯罪事實欄所載之論罪科刑及執行情形，有本署刑案資料查
    註紀錄表1份附卷可憑，其於徒刑執行完畢5年內，故意再犯
    本件有期徒刑以上之罪，為累犯，請參照司法院釋字第775
    號解釋意旨及刑法第47條之規定，審酌依累犯之規定加重其
    刑。
三、依刑事訴訟法第251條第1項提起公訴。
　  此　致
臺灣宜蘭地方法院
中　　華　　民　　國　 111　　年　　3 　　月　　14　　日
                              檢  察  官  林小刊
本件正本證明與原本無異
中　　華　　民　　國　 111　　年　  3　   月　  18　  日
                         　　 書　記　官  蕭銹珊
附錄本案所犯法條全文
中華民國刑法第305條
以加害生命、身體、自由、名譽、財產之事恐嚇他人，致生危害
於安全者，處 2 年以下有期徒刑、拘役或 9 千元以下罰金。